【裁判字號】    97,易,1696
【裁判日期】    970729
【裁判案由】    竊盜
【裁判全文】
臺灣臺北地方法院刑事判決              97年度易字第1696號
公  訴  人  臺灣臺北地方法院檢察署檢察官
被      告  丙○○
            甲○○
上列被告因竊盜案件，經檢察官提起公訴（97年度偵字第10827
號），本院判決如下：
    主  文
丙○○共同攜帶兇器竊盜，累犯，處有期徒刑捌月。扣案之老虎
鉗壹支沒收。
甲○○共同攜帶兇器竊盜，處有期徒刑捌月。扣案之老虎鉗壹支
沒收。
    事  實
一、丙○○前因違反毒品危害防制條例案件，經本院於民國94年
    9 月13日以93年度易字第1563號判決判處有期徒刑1 年，嗣
    於94年9 月29日確定，另因竊盜案件，經本院於94年7 月29
    日以94年度易字第928 號判決判處有期徒刑3 月，嗣於94年
    9 月5 日確定，上開兩罪復經本院裁定應執行有期徒刑1 年
    2 月確定，被告入監執行後，於95年9 月5 日執行期滿，嗣
    接續其另因竊盜案所判處之拘役59日之執行，於95年11月4
    日出監。詎丙○○猶不知悔改，與甲○○，竟意圖為自己不
    法之所有，基於共同攜帶兇器竊盜之犯意聯絡，由甲○○攜
    帶具有殺傷力足供兇器使用之老虎鉗1 支，於97年5 月8 日
    下午15時57分許，在臺北市大安區○○○路○ 段125 號前，
    見乙○○所有之捷安特品牌、型號6061、車身號碼GS6Q1325
    號腳踏車1 台停放路旁，便趁車主乙○○未在旁看管之際，
    推由丙○○負責把風，甲○○則以前揭自備之老虎鉗1 只剪
    斷上開腳踏車上所附加之鍊條鎖後，即先行離開現場，再由
    丙○○將該腳踏車車騎走而竊取得手，供己騎用。丙○○與
    甲○○之前揭竊盜行為，適為臺北市政府警察局大安分局埋
    伏員警當場發覺，遂於同日下午16時1 分許，在臺北市○○
    區○○路3 段134 巷43號前，查獲正騎乘上揭竊得腳踏車之
    丙○○；又於同日16時13分許，在臺北市○○區○○路與基
    隆路口查獲甲○○，並扣得甲○○所有之老虎鉗1 支。
二、案經乙○○訴請臺北市政府警察局大安分局報告臺灣臺北地
    方法院檢察署檢察官偵查起訴。
    理  由
一、被告丙○○、甲○○於本院審理時就後述被告以外之人於審
    判外陳述之證據能力均不爭執，依刑事訴訟法第159 條之5
    之規定，各該傳聞供述有證據能力，合先敘明。
二、訊據被告丙○○對於上開犯罪事實，均坦承不諱，而被告甲○○矢口否認有為共同加重竊盜之犯行，並辯稱：伊沒有偷
    車，是綽號「小林」之朋友叫伊去該地牽車，伊是牽錯車，
    上開朋友之腳踏車還放在現場。且伊之老虎鉗小小的，不可
    能剪斷鎖云云。然查：
（一）被告丙○○於警詢、偵查及本院審判程序中，就上開犯罪
      事實，均坦承不諱（見臺灣臺北地方法院檢察署97年度偵
      字第10827 號偵查卷宗，下稱偵卷第7 頁、第56頁；本院
      卷第54頁），且有監視錄影翻拍相片10張（見偵卷第29頁
      至第33頁）、採證相片13張（見偵卷第15頁、第16頁、第
      34頁至第38頁）、贓物認領保管單1 紙（見偵卷第17頁）
      、扣押物品目錄表2 紙（見偵卷第21頁、第26頁）、贓證
      物品清單1 張（見偵卷第84頁）等件在卷可稽。是被告丙○○之任意性自白有上開證據足資佐證，堪認與事實相符
      ，應予採信。
（二）被告甲○○於警詢中曾自承：伊於97年5 月8 日下午15時
      57分左右，行經臺北市立圖書館，見圖書館前方停有1 台
      腳踏車，因那台腳踏車看起來很不錯，所以一時起了貪念
      ，伊就說把那車偷來用。丙○○在旁幫伊把風，伊則用隨
      身攜帶之老虎鉗把腳踏車上之鎖鍊剪斷，鎖鍊剪斷後伊就
      先騎伊原本之腳踏車離開現場，丙○○留在現場觀察，準
      備在比較沒有人之時候，再把那台腳踏車騎走等語綦詳（
      見偵卷第10頁反面），且被告甲○○於檢察官訊問時仍坦
      承：伊承認竊盜，因為一時貪念，經過大安森林公園有看
      到1 台捷安特腳踏車停在圖書館旁，是伊用工作用之老虎
      鉗剪鎖，丙○○把風，伊剪完就離開，丙○○再把車騎走
      等語（見偵卷第55頁至第56頁），並核與被告丙○○於警
      詢中所供稱：伊於97年5 月8 日下午15時27分許在臺北市
      大安森林公園碰到甲○○，一同經過位於臺北市大安區○○○路○ 段125 號之臺北市立圖書館前，甲○○提議竊取
      上開腳踏車，係由甲○○先剪斷大鎖後由伊動手騎走等語
      綦詳（見偵卷第7 頁），及被告丙○○於檢察官訊問時所
      坦承：車子是伊騎的，因為甲○○叫伊騎等語（見偵卷第
      56頁）完全相符，且亦有上開採證相片13張、贓物認領保
      管單1 紙、扣押物品目錄表2 紙、贓證物品清單1 張等證
      據附卷可佐，是被告甲○○的確有與被告丙○○有竊盜之
      犯意聯絡，以分工之方式共同竊取上開腳踏車。至被告甲○○雖辯稱：伊沒有偷車，是綽號「小林」之朋友叫伊去
      該地牽車，伊是牽錯車，上開朋友之腳踏車還放在現場，
      且伊之老虎鉗小小的，不可能剪斷鎖云云，但被告甲○○
      並無法解釋為何「小林」要叫他至該處牽取腳踏車？且就
      所欲牽取的腳踏車置放在何處及現在為何知悉該車還放在
      現場等節，亦無法說明，並若被告甲○○所辯屬實，則被
      告甲○○何需以攜帶之老虎鉗剪斷該腳踏車上之鍊條鎖。
      此外，經本院當庭勘驗扣案之老虎鉗及鍊條鎖，勘驗結果
      如下：1.該老虎鉗經以尺測量結果，鉗長為20公分、鉗尾
      展開寬度為29.3公分，鉗口深度為1.1 公分、展開最長寬
      度為2.6 公分，鉗口鐵製部分稍有鏽痕，但仍屬銳利；2.
      鎖鍊條之鍊條橫切面直徑為1 公分，切口不平整，鍊條內
      側之鋼索切面亦不平整，似係以工具多次施壓裁剪而斷裂
      ；3.經測試欲以老虎鉗裁剪鎖鍊條結果，因老虎鉗鉗口展
      開最長距離遠大於鎖鍊條之橫切面直徑，且鉗口金屬製部
      分仍屬銳利，對老虎鉗施壓裁剪，應可剪斷鎖鍊條，且若
      實施1 次以上之裁剪，即可形成上開鎖鍊條內面之鋼索切
      面不平整之結果（見本院卷第55頁）。是由前開勘驗結果
      ，當可知扣案被告甲○○所有之老虎鉗，的確足以破壞、
      剪斷上開腳踏車上之鍊條鎖，故被告甲○○之前開辯詞，
      純屬事後卸責之詞，不足採信。
（三）從而，本件事證明確，被告2 人上開犯行，均堪以認定，
      應各依法論科。
三、按刑法第321 條第1 項第3 款之攜帶兇器竊盜罪，係以行為
    人攜帶兇器竊盜為其加重條件，此所謂兇器，其種類並無限
    制，凡客觀上足對人之生命、身體、安全構成威脅，具有危
    險性之兇器均屬之，且祇須行竊時攜帶此種具有危險性之兇
    器為已足，並不以攜帶之初有行兇之意圖為必要；亦即行為
    人攜帶兇器有行兇之可能，客觀上具有危險性，即為已足，
    至其主觀上有無持以行兇或反抗之意思，尚非所問（最高法
    院79年臺上字第5253號判例意旨及同院74年度第3 次刑事庭
    會議決議意旨參照）。查本件被告甲○○行竊時所使用之老
    虎鉗係以金屬材質製成，且其質地堅硬銳利，鉗長為20公分
    、鉗尾展開寬度為29.3公分；鉗口深度為1.1 公分、展開最
    長寬度為2.6 公分；鉗口鐵製部分稍有鏽痕，但仍屬銳利等
    情，業經本院勘驗無訛，客觀上足以對於他人之生命、身體
    構成威脅而具有危險性，自屬刑法所謂兇器甚明。是核被告
    丙○○、甲○○所為，均係犯刑法第321 條第1 項第3 款之
    攜帶兇器加重竊盜罪。另被告丙○○、甲○○，就前揭犯行
    ，具有犯意聯絡與行為分擔，均為共同正犯。又被告丙○○
    前因違反毒品危害防制條例案件，經本院於94年9 月13日以
    93 年 度易字第1563號判決判處有期徒刑1 年，嗣於94年9
    月29 日 確定，另因竊盜案件，經本院於94年7 月29日以94
    年度易字第928 號判決判處有期徒刑3 月，嗣於94年9 月5
    日確定，上開兩罪復經本院裁定應執行有期徒刑1 年2 月確
    定，被告入監執行後，於95年9 月5 日執行期滿，嗣接續其
    另因竊盜案所判處之拘役59日之執行，於95年11月4 日出監
    等情，有臺灣高等法院被告前案紀錄表1 份在卷足徵（見本
    院卷第4 頁至第23頁），是被告丙○○於前次有期徒刑之執
    行完畢後，5 年以內故意再犯本件有期徒刑以上之罪，為累
    犯，應依刑法第47條第1 項規定，加重其刑。爰審酌被告丙○○已有前揭所述前案紀錄，且被告甲○○亦有違反毒品危
    害防制條例等前案紀錄，有臺灣高等法院被告前案紀錄表1
    份在卷足徵（見本院卷第24頁至第37頁），是被告2 人之素
    行尚屬不佳，今僅因一時貪念，即共同為本件加重竊盜犯行
    ，顯見渠等法治觀念甚為薄弱，及本件所竊之物已由被害人
    取回，所生實害不大，暨被告甲○○於本院審理時矢口否認
    犯行，毫無悔意，而被告丙○○終坦承全部犯行，堪認有悔
    意等一切情狀，分別量處如主文所示之刑。
四、至於扣案之老虎鉗1 支，係供本件犯罪所用之物，已如前述
    ，且為被告甲○○所有乙事，亦據被告甲○○供承在卷，爰
    依刑法第38條第1 項第2 款之規定宣告沒收之。
五、據上論斷，應依刑事訴訟法第284條之1、第273條之1第1項
    、第299 條第1 項前段，刑法第28條、第321 條第1 項第3
    款、第47條第1 項、第38條第1 項第2 款，判決如主文。
本案經檢察官郭瑜芳到庭執行職務
中    華    民    國    97    年    7    月    29    日
                  刑事第二庭  法  官  葉力旗
上正本證明與原本無異。
如不服本判決，應於判決送達後10日內，向本院提出上訴狀。
                              書記官  林碧華
中    華    民    國    97    年    7    月    29    日
附錄本案論罪法條：
中華民國刑法第321條：
犯竊盜罪而有左列情形之一者，處6月以上、5年以下有期徒刑：
一、於夜間侵入住宅或有人居住之建築物、船艦或隱匿其內而犯
    之者。
二、毀越門扇、牆垣或其他安全設備而犯之者。
三、攜帶兇器而犯之者。
四、結夥3人以上而犯之者。
五、乘火災、水災或其他災害之際而犯之者。
六、在車站或埠頭而犯之者。
前項之未遂犯罰之。


司法院資訊處製作；財團法人民間司法改革基金會備份。
